# 客户分成

提问人：YY0830 时间：2022-12-22 09:20:48
公司为客户（电厂）建设环保设备以满足环保要求，以BOT形式建造，运营若干年后，部分设备出现一定故障，客户（电厂）自行出资重新购置设备并进行维护，但要求公司以运营收入的税后净利润的50%分配给客户（电厂），以双方最终确认的支付金额作为入账成本？还是如果处理较为合适？烦指教。

回答人：chenyiwei
1 、此前该项目的节能效益分成安排具体是怎样的？现在约定的“公司以运营收入的税后净利润的50%分配给客户（电厂）”的安排和此前的分成安排有何不同？
2 、“公司以运营收入的税后净利润的50%分配给客户（电厂）”具体如何结算？有无保底金额安排？